# 求助陈版主，客户索赔问题

提问人：晨光沐雪 时间：2023-05-05 17:09:
公司出售给A客户一批产品，A客户继续加工后因我司产品品质问题给客户造成了损失，客户向我司进行现金索赔；经协商后改为我司以货物抵偿该现金索赔，则索赔金额是否计入销售费用？且索赔发出的货物是否应该视同销售确认销售收入？

回答人：chenyiwei
1 、如果此前本公司为此类质量保证责任确认过预计负债的，则按索赔发出的货物的原账面价值从该预计负债中列支；此前未确认过预计负债的，或者预计负债不足冲减的，则计入当期销售费用。
2 、这部分索赔发出货物无额外经济利益流入，虽然税法上可能要视同销售，但会计上不做销售处理，不确认销售收入。